【裁判字號】    98,訴,388
【裁判日期】    980601
【裁判案由】    公共危險
【裁判全文】
臺灣雲林地方法院刑事判決               98年度訴字第388號
公  訴  人  臺灣雲林地方法院檢察署檢察官
被      告  乙○○
上列被告因公共危險案件，經檢察官提起公訴（98年度偵字第10
68號），本院於準備程序進行中，因被告就被訴事實為有罪之陳
述，經告知簡式審判程序意旨，並聽取公訴人及被告之意見後，
本院合議庭裁定由受命法官獨任依簡式審判程序審理，判決如下
：
    主      文
乙○○犯妨害公眾往來安全罪，累犯，處有期徒刑肆月，如易科
罰金，以新臺幣壹仟元折算壹日。
    事實及理由
一、按被告乙○○所犯係死刑、無期徒刑、最輕本刑為3 年以上
    有期徒刑以外之罪，其於準備程序就被訴事實為有罪之陳述
    ，經受命法官告知簡式審判程序之旨，並聽取其與公訴人之
    意見後，本院認無不得或不宜改依簡式審判程序進行之情事
    ，依刑事訴訟法第273 條之1 第1 項、第284 條之1 規定，
    裁定由受命法官獨任進行簡式審判程序，並依同法第310 條
    之2 規定準用同法第454 條之規定，製作略式判決書。
二、本案被告之犯罪事實及證據，均引用如附件起訴書所載，並
    於證據部分補充：被告於本院之自白。
三、核被告之所為，係犯刑法第185 條第1 項之妨害公眾往來安
    全罪。其受有期徒刑之執行完畢後，5 年以內故意再犯有期
    徒刑以上之本罪，有臺灣高等法院被告前案紀錄表1 份在卷
    可憑，為累犯，依刑法第47條第1 項規定，加重其刑。爰審
    酌被告僅因懷疑他人駕車有挑釁行為，即率爾在高速公路上
    持BB槍射擊行進中汽車之後檔風玻璃，妨害公眾往來之安全
    ，惟念其犯後坦承犯行，尚能知錯，為國中肄業之教育程度
    ，智識不高，以擺設地攤販賣衣服為業等一切情狀，量處如
    主文所示之刑，並諭知易科罰金之折算標準。
四、至被告持以射擊之BB槍，雖係被告所有供犯罪所用之物，然
    未扣案，被告復辯稱業已丟棄，本院亦查無其他證據足資證
    明該BB槍尚存，為免將來執行之困難，爰不併為沒收之諭知
    ，附此敘明。
五、依刑事訴訟法第273 條之1 第1 項、第284 條之1 、第310
    條之2 、第454 條第2 項、第299 條第1 項前段，刑法第18
    5 條第1 項、第47條第1 項、第41條第1 項，刑法施行法第
    1 條之1 第1 項、第2 項前段，判決如主文。
六、如不服本判決應於判決送達後10日內向本院提出上訴書狀，
    並應敘述具體理由；其未敘述上訴理由者，應於上訴期間屆
    滿後20日內向本院補提理由書（均須按他造當事人之人數附
    繕本）「切勿逕送上級法院」。
六、本案經檢察官甲○○到庭執行職務。
中    華    民    國    98    年    6     月    1     日
                  刑事第五庭    法  官  曾鴻文
以上正本證明與原本無異。
                                書記官  顏錦清
中    華    民    國    98    年    6     月    1     日
附錄本案論罪科刑法條全文：
中華民國刑法第185條
損壞或壅塞陸路、水路、橋樑或其他公眾往來之設備或以他法致
生往來之危險者，處5 年以下有期徒刑，拘役或5 百元以下罰金
。
因而致人於死者，處無期徒刑或7 年以上有期徒刑。致重傷者，
處3 年以上10年以下有期徒刑。
第 1 項之未遂犯罰之。


司法院資訊處製作；財團法人民間司法改革基金會備份。
